---
date: "`r Sys.Date()`"
output: html_document
---

```{r setup, include=FALSE}
library(tidyverse)
library(DT)

source(file="../R/Seee_to_dataframe.R", encoding ="UTF-8")


knitr::opts_chunk$set(echo = F)
```
```{r logos,warning=FALSE}
htmltools::includeHTML("Pageentetesimple.html")

```

### rapport numéro 2025-XX-**
```{r version,warning=FALSE,echo=FALSE,comment=NA}
paste('rapport N° ',format(Sys.Date(),'%Y'),'--')

```


# Détail des actions correctives

si document initial préciser
document initial-RAS    
sinon :
remplace et corrge le rapport 20XX-YY  
nature des corrections :


# Méthodes & Matériel

PEUPLEMENT  DE DIATOMEES D'EAU DOUCE  
Etablissement d'une liste floristique de diatomées benthiques

Méthodes d’essai:NF T90-354 (Avril 2016)  


Conservation des échantillons  : Alcool 90°minimum    
Microscope olympus BX53 pour la détermination  

Résultats d'analyses rendus sous le couvert de l'agrément du ministère chargé de l'environnement dans les conditions de l'arrêté du 26 juin 2023  

# Listes floristiques
contenues dans le(s) fichier(s) suivants :
```{r liste fichiers, echo=F}
Liste_fichiers <-  list.files("../Exports/",pattern="txt",full.names=F)
print(Liste_fichiers)

```

# Echantillons soumis à essai
Données station fournies par le client (code station et libellé)

```{r stations et opérateurs,echo=FALSE,message=FALSE,warning=FALSE}
Liste_fichiers <-  list.files("../Data/",pattern="xlsx",full.names=TRUE)
iEN64 <- which(str_detect(Liste_fichiers,"EN64"))
EN64 <- Liste_fichiers[iEN64]
#automatiser pour trouver la sheet qui contient "DIAT"
Feuilles <- readxl::excel_sheets(EN64)
ifeuille <- which(str_detect(Feuilles,"DIAT"))


DFbrut <- readxl::read_xlsx(EN64,sheet=ifeuille) %>% slice(-1) %>% select(2,3,4,5,10,13)
#renommer les colonnes
colnames(DFbrut) <- c("CDSTATION","LIBELLE","DATEAMODIFIER","PRELEVEUR","MONTAGE_LAME","DETERMINATION")
DFbrut <- select(DFbrut,1,2,3,6,4,5) %>% filter(!is.na(DATEAMODIFIER))

#reformater les dates
DFbrut <- DFbrut %>% 
    rowwise() %>% 
    mutate(DATE_PREL=as.Date(ifelse(grepl("\\.",DATEAMODIFIER),
                                   as.character(dmy(DATEAMODIFIER)),
                                   as.character(as.Date(as.numeric(DATEAMODIFIER) ,origin="1899-12-30"))))) %>% 
    ungroup()
#DATEPREL dans le format Francais
# on ne selectionne que les dates existantes (sur dat-NA ca ne marche pas)
#DFbrut <- select(DFbrut,1,2,7,4,5,6)
DFbrut <- select(DFbrut,1,2,7,5,4)
datatable(filter(DFbrut,!is.na(PRELEVEUR)),options =
            list(pageLength = 100,
                  iDisplayLength=6,
                  bPaginate=FALSE,                  
                  bLengthChange=FALSE,                       
                  bFilter=FALSE ,                                   
                  bInfo=FALSE,
                  rowid = FALSE,
                  autoWidth = FALSE,
                 ordering = FALSE,
                  scrollX = TRUE,
                  borders = TRUE,
                 columnDefs = list(list(className = 'dt-center', targets ="_all"))
                 ),rownames=FALSE#enlever le numero des lignes
          )


```
LD : Lucie Dalibard  
YMH : Yves-Marie Heno

# Validation

Emission du rapport  le
````{r date,echo=FALSE}
format(Sys.time(), "%a %e %b %Y")

````
Fichiers déposés sur la plateforme de l'agence https://depot-donnees-osur.eau-loire-bretagne.fr/
  
Emission autorisée par le RL (YMH)  


